【裁判字號】    98,易,3060
【裁判日期】    981015
【裁判案由】    賭博
【裁判全文】
臺灣臺中地方法院刑事判決              98年度易字第3060號
公  訴  人  臺灣臺中地方法院檢察署檢察官
被      告  甲○○
被      告  乙○○
上列被告因賭博案件，經檢察官提起公訴（98年度偵字第19561號）
，本院判決如下：
    主    文
甲○○共同意圖營利，聚眾賭博，處有期徒刑月，如易科罰金
，以新台幣壹仟元折算壹日。扣案之傳真機伍臺、計算機肆臺、
簽注單貳佰柒拾柒張、總帳單壹本，均沒收。
乙○○共同意圖營利，聚眾賭博，處有期徒刑貳月，如易科罰金
，以新台幣壹仟元折算壹日。扣案之傳真機伍臺、計算機肆臺、
簽注單貳佰柒拾柒張、總帳單壹本，均沒收。
    犯罪事實
一、甲○○基於意圖營利，供給賭博場所及聚眾賭博之犯意，自
    民國98年3月間某日起，迄同年7月30日止，接續在位於臺中
    縣潭子鄉○○路○段186之1 號之公眾得出入之賭博場所，並
    以傳真機為工具，讓賭客得以傳真簽單下注簽選，經營俗稱
    「六合彩」之簽賭，聚集不特定之多數人，簽選號碼與之賭
    博財物。並自98年7月28日起迄同年7月30日止，以每次新臺
    幣(下同)1000元之代價，僱用具意圖營利，供給賭博場所及
    聚眾賭博之犯意聯絡及行為分擔之乙○○，在上址，收集賭
    客傳真下注簽單，並謄寫於簽注單上。其賭法為賭客自1 至
    49 個號碼簽注，分為「2星」（ 2個號碼為1組）、「3星 」
    （3 個號碼為1組）及「4星」（4個號碼為1組）簽賭，以每
    支簽賭賭資為 100元，賭客簽賭後，甲○○再將賭客所簽選
    之號碼用以核對香港六合彩當期開獎號碼，嗣賭客如簽中「
    2星」、「3星」、「4星」，分別可得賭金57倍、570倍、75
    0 倍之金額；如未簽中，則所繳交之賭金全歸甲○○所有。
    嗣於98年7月30日（起訴書誤載為98年8月30日，應予更正）
    20 時30分許，為警持搜索票至上揭處所查獲，並扣得傳真
    機5臺、計算機4臺、簽注單277張、總帳單1本。
二、案經臺中縣警察局豐原分局報告臺灣臺中地方法院檢察署檢
    察官偵查起訴。
    理    由
一、按現行刑事訴訟法為保障被告之反對詰問權，排除具有虛偽
    危險性之傳聞證據，以求實體真實之發見，於該法第159條
    第1項明定被告以外之人於審判外之言詞或書面陳述，除法
    律有規定者外，不得作為證據。又被告以外之人於審判外之
    陳述，雖不符前4條之規定（即刑事訴訟法第159條之1至同
    條之4），而經當事人於審判程序同意作為證據，法院審酌
    該言詞陳述或書面陳述作成時之情況，認為適當者，亦得為
    證據；當事人、代理人或辯護人於法院調查證據時，知有第
    159條第1項不得為證據之情形，而未於言詞辯論終結前聲明
    異議者，視為有前項之同意，刑事訴訟法第159條之5定有明
    文。本件檢察官、被告並未就卷內證據資料之證據能力有所
    爭執，且迄於言詞辯論終結前，均未主張有刑事訴訟法第15
    9條第1項不得為證據之情形，是應認已同意卷內證據均得作
    為證據，且經本院審酌後，認無不適當之情形，應認本案調
    查之卷內證據均有證據能力，合先敘明。
二、上開犯罪事實，業據被告甲○○、乙○○警詢、偵查及本院
    審理時坦承不諱，並有扣案之傳真機5臺、計算機4臺、簽注
    單277張、總帳單1本、現場照片4張在卷足憑。足認被告甲
    ○○、乙○○之自白與事實相符，本件事證明確，被告甲○
    ○、乙○○之犯行，堪以認定。
三、核被告甲○○、乙○○所為，係犯刑法第266條第1項前段之
    公然賭博罪及同法第268條前段之意圖營利供給賭博場所罪
    及同法第268條後段之意圖營利聚眾賭博罪。又被告甲○○
    、乙○○之間有犯意聯絡與行為分擔，為共同正犯。被告甲
    ○○、乙○○以一行為同時觸犯上開三罪名，為想像競合犯
    ，應依刑法第55條規定，從一重論以情節較重之意圖營利聚
    眾賭博罪。又按利用香港六合彩開彩號碼為對獎號碼，聚集
    不特定之人簽賭下注，於每星期固定之開彩時間對獎，以簽
    中與否論輸贏，藉此牟利，即俗稱所謂經營六合彩之賭博，
    此種犯罪形態，本質上乃具有反覆、延續之特質，亦即聚眾
    賭博之目的既在於營利，當不止對獎賭博一次就結束，其必
    於每星期固定時間反覆對獎賭博，而對獎前讓賭客簽賭行為
    亦係被告聚眾賭博之延續，因此每週重覆之簽賭、對獎，方
    屬意圖營利，聚眾賭博之常態與典型，如有中斷應屬例外，
    是以本件被告甲○○自98年3月間某日起及被告乙○○自98
    年7月28日起迄同年7月30日為警查獲止，所為連貫、反覆接
    受賭客投注六合彩賭博之行為，依上開說明，於刑法評價上
    ，應認係集合多數犯罪行為而構成聚眾賭博之獨立犯罪類型
    ，應僅成立一罪。爰審酌被告甲○○、乙○○均前無任何犯
    罪前案紀錄，素行良好，有臺灣高等法案被告前案紀錄表在
    卷可憑，惟被告甲○○經營上開六合彩賭博從中獲取不法利
    益，並助長賭風及社會僥倖心理，使人廢時失業，易趨於遊
    惰，對社會風氣有極為不良之影響，然念渠等犯罪後坦承犯
    行，態度良好等一切情狀，處以如主文所示之刑，並諭知易
    科罰金之折算標準，以資懲儆。
四、扣案之簽注單277張，為當場賭博之器具（最高法院八十七
    年度台非字第二○七號裁判同此見解），應依刑法第二百六
    十六條第二項規定宣告沒收，另扣案之傳真機5臺、計算機4
    臺及總帳冊1本，係被告甲○○所有供上開賭博犯罪所用之
    物，亦據被告供明在卷，爰依刑法第三十八條第一項第二款
    規定宣告沒收。
五、據上論斷，應依刑事訴訟法第299條第1項前段，刑法第28條
    、第266條第1項前段、第2項、第268條、第55條、第41條第
    1項前段、第38條第1項第2款，刑法施行法第1條之1，判決
    如主文。
中    華    民    國    98    年    10    月    15    日
                   刑事第二庭  法  官  郭德進
以上正本證明與原本無異。
如不服本判決應於收受判決後10日內向本院提出上訴書狀，並應
敘述具體理由；其未敘述上訴理由者，應於上訴期間屆滿後20日
內向本院補提理由書（均須按他造當事人之人數附繕本）「切勿
逕送上級法院」。
                               書記官  陳惠玲
中    華    民    國    98    年    10    月    15    日
附錄論罪科刑法條
中華民國刑法第266條
在公共場所或公眾得出入之場所賭博財物者，處1千元以下罰金
。但以供人暫時娛樂之物為賭者，不在此限。
當場賭博之器具與在賭檯或兌換籌碼處之財物，不問屬於犯人與
否，沒收之。
中華民國刑法第268條
意圖營利，供給賭博場所或聚眾賭博者，處3年以下有期徒刑，
得併科3千元以下罰金。
中華民國刑法第305條
以加害生命、身體、自由、名譽、財產之事，恐嚇他人致生危害
於安全者，處2年以下有期徒刑、拘役或3百元以下罰金。


司法院資訊處製作；財團法人民間司法改革基金會備份。
